# 请教一个国有资产形成资本公积（净资产）的问题

提问人：杨yxl20140109 时间：2022-07-20 21:27:35
我印象中有这样一个政策规定：大概意思是，公司股份含国有股份和非国有股份的，因国家注入资产形成资本公积，因政府补助形成的资本公积等净资产（也许还有未分配利润？），应归属于国有资本，在涉及清算或类似分配时不向其他股东分配。但是想不起出处以及详细具体的规定了，请问哪位老师知道？提示一下，谢谢。

回答人：chenyiwei
这应当是很早的规定，而且现在也多数不适用了。现在除非是明确指定的国有独享资本公积，或者公司章程和股东协议中另有约定，其他股东权益一般都是由全体股东按比例共享的。